臺灣高等法院臺南分院刑事判決
上　訴　人
即　被　告　乙○○
選任辯護人　王進輝　律師
上列上訴人因毒品危害防制條例案件，不服臺灣臺南地方法院94
年度訴字第387號中華民國94年8月24日第一審判決（起訴案號：
臺灣臺南地方法院檢察署93年度偵緝字第1184號），提起上訴，
本院判決如下：
    主  文
原判決撤銷。
乙○○連續販賣第一級毒品，處有期徒刑柒年貳月，扣案之第一
級毒品海洛因壹包（淨重零點陸捌公克）沒收銷燬之，包裝袋（
重零點參貳公克）壹只及行動電話壹支（號碼0000000000，Moto
rola牌，序號：000000-00-000000-0）沒收。販賣毒品所得新臺
幣參仟元沒收之；如全部或一部不能沒收時，以其財產抵償之。
    事  實
一、乙○○意圖營利，基於販賣第一級毒品海洛因之概括犯意，
    以其所有之0000000000號行動電話為聯絡工具，於民國92年
    11月19日，在臺南市○○路某處，以每包新臺幣（下同）一
    千元之代價，販賣第一級毒品海洛因一包與丙○○，又於同
    月27日，在臺南市○○路599-1號上好牛肉麵店，以二千元
    之代價，販賣第一級毒品海洛因一包與丙○○、楊光輝（二
    人施用毒品部分另案審理）施用，二次販毒所得共三千元。
    因警方監聽得知毒品交易，於92年11月27日18時5分許，在
    上揭上好牛肉麵店查獲，並扣得海洛因一小包（淨重０
    ．六八公克、包裝袋重０‧三二公克）。
二、案經臺南市警察局第五分局報告臺灣臺南地方法院檢察署檢
    察官偵查起訴。
    理  由
一、被告乙○○否認有販賣毒品予丙○○、楊光輝，辯稱：係伊
    與丙○○、楊光輝合資購買海洛因，海洛因一包二分半，五
    千元，他們二人加起來只有四千元，伊出一千元，共五千元
    ，由伊去購買。伊因在海巡署遭承辦警員脅迫，若不承認販
    賣毒品海洛因，要辦到讓伊死，伊才在偵查中作不利於己之
    供述云云。
二、證據能力方面：
 (一)被告辯稱自白不具任意性，辯稱係遭海巡署承辦員警脅迫云
   云，惟經原審勘驗警詢錄音帶，亦無被告所指脅迫之詳細言
   詞。被告於原審稱：「海巡署的阿芳，阿芳脅迫我，如果我
   不承認，就要辦死我」，「他們說不是針對我，是針對甲○○、林文輝」，「（阿芳）他有留兩支電話給我，他說是要
   針對甲○○、林文輝的。他要我說，應訊時說那是替甲○○
   、林文輝賣的，檢察官就不會收押我，會放我回去，我就聽
   黃民芳的，那天當庭就飭回」等語，但查本件係警監聽電話
   ，趕往牛肉麵店查緝而查獲，經被告供出甲○○的，在被告
   供出甲○○之前，並無甲○○涉案證據，且甲○○亦未經以
   販賣毒品罪起訴（詳後述），故被告被查獲當時，應係以被
   告為主要犯罪嫌疑人，縱警方事後追查毒品上手，亦係被告
   作完筆錄以後，方知被告之上手為其房客甲○○，不是在作
   筆錄之初，即以甲○○、林文輝為辦案目標，且被告是在牛
   肉麵店被查獲，坦承賣毒品給丙○○等，其後才供出上手為
   甲○○，並非一開始就供出甲○○，以配合警方要求，故被
   告稱其自白係遭警脅迫一節，並不符常情，應非可採。
(二) 按被告以外之人於審判外之陳述，雖不符刑事訴訟法第一百
   五十九條之一第一百五十九條之之四之規定，而經當事人於
   審判程序同意作為證據，法院審酌該言詞陳述或書面陳述作
   成時之情況，認為適當者，亦得為證據。當事人、代理人或
   辯護人於法院調查證據時，知有第一百五十九條第一項不得
   為證據之情形，而未於言詞辯論終結前聲明異議者，視為有
   前項之同意，刑事訴訟法第一百五十九條之五定有明文。本
   院準備程序及審判期日，被告對於証人楊光輝於警詢時證述
   ，均未爭執其等之証據能力，揆之上開規定，自得為証據，
   合先敘明。
三、經查：
（一）被告於92年11月19販賣海洛因予丙○○等情，業據被告於
      92年11月28日偵查中自承：「（有無賣過他【指丙○○】
      毒品？）有，賣過二次，一次是92年11月19日，另一次是
      昨天，各二千元」，核與證人丙○○同日在偵查中所述「
      （海洛因何來？）我跟乙○○買的」、「（你向乙○○買
      過幾次？）二次，即92年11月19日買一千元，在公園路交
      貨，一次即昨天被查獲的那一次」、「 ( 你與何人同去
      向他買？）楊光輝」（見偵緝第1184卷第17頁）等語相符
      。
（二）被告於92年11月27販賣海洛因予丙○○等情，業據被告於
      92年11月28日偵查中自承：「（有無賣過他【指丙○○】
      毒品？）有，賣過二次，一次是92年11月19日，另一次是
      昨天，各二千元」，核與證人丙○○同日在偵查中所述「
      （海洛因何來？）我跟乙○○買的」、「（你向乙○○買
      過幾次？）二次，即92年11月19日買一千元，在公園路交
      貨，一次即昨天被查獲的那一次」、「 (你與何人同去向
      他買？）楊光楊光輝於警詢中稱：「因為我不認識乙○○
      ，所以由丙○○出面聯絡購買毒品」，「乙○○將毒品交
      給丙○○我，適時警方進入麵店，丙○○將毒品交給我，
      我丟棄於地。」（見警卷第7頁反面），及證人丙○○於
      本院交互詰問時稱:「常九十二年十一月二十七日被警察
      抓到牛肉麵店時，當時錢是否交給被告了？）我們是先把
      錢交給被告，當天就將毒品一包交給楊光輝了，就被警方
      逮捕。」，「（檢察官問：被警查獲的毒品，是在誰的身
      上？）都沒有在我們身上，被抓就送到警局，在警局有帶
      楊光輝出去約一小時候回來，就有那包毒品。」，所述被
      查獲毒品之情節相同．證人丙○○於原審交互詰問時雖稱
      ：「我說是拿兩千元、楊光輝也拿兩千元，被告出壹仟元
      ，讓被告拿去買。警察不相信，後來因為我想拿錢交給被
      告拿錢去買的，當時我會怕，我只好說是向被告買。」等
      語（見原審卷第45頁），惟丙○○隨即承認：「（問：九
      十二年十一月十九日這次，在公園路是否交壹仟元給被告
      ，被告交毒品給你？）是的。」，「（辯護人問：剛才檢
      察官問，九十二年十一月十九日那次，你在公園路交一仟
      元給被告去買毒品，那次情形如何？）那次我拿一千元給
      被告，被告再拿毒品給我。一手交錢，一手交貨。」，可
      見92年11月19日該次是買賣無訛，而92年11月27日該次被
      告是將毒品海洛因拿到牛肉麵店交給丙○○，丙○○轉交
      楊光輝，楊光輝丟棄於地而被警帶到牛肉麵店找到，已如
      上述，則被告是將毒品交給丙○○，並未與丙○○等平分
      毒品，故難認係合資購買，證人丙○○於原審及本院所稱
      與警詢、偵查中不符，其於警詢中就向被告購買毒品及偵
      查中稱以92 年11月19日以一千元向被告購買毒品，92年
      11月17日與楊光輝合資二千元向被告購買毒品，時間上距
      被查獲時較近，尚無機會與被告串證脫罪，其供述應較可
      採，應認該供述為真正，丙○○於原審及本院交互詰問所
      稱，應非可採。
（三）被告於警詢稱：「丙○○向我購買毒品，以一包二分半五
      千元購買。」（見警卷第1頁反面），惟證人丙○○、楊
      光輝於警詢稱：「我與楊光輝（或丙○○）共同出資購買
      ，以一包二分半四千元購買。」，彼此所稱不符，又與偵
      查中所稱：「一次二千元」不符，查被告之筆錄與證人丙○○之筆錄為同一偵查員所作，而未就此點予以究明，顯
      有疏漏，故警詢筆錄中此部分之記載應非可採。此外復有
      通訊監察書，載明監聽電話為被告所有0000000000號，及
      監聽譯文附警卷第11-16頁可憑, 並有扣押筆錄及照片在
      卷可按、扣案毒品一包、被告用以聯絡本件販毒事宜之行
      動電話（0000000000）一支扣案可憑。又上開毒品經法務
      部調查局鑑定，認含第一級毒品海洛因成分，淨重0.68公
      克，有該局92年12月23日調科壹字第200004618號鑑定通
      知書一紙在卷可稽，事證已甚明確。
（四）被告雖於查獲後即供出毒品來源係甲○○，警方並據其供
      詞，在甲○○房間內查獲海洛因九小包、夾鏈袋三包等物
      ，業據證人警員黃民芳到庭證述明確，並有甲○○警詢筆
      錄卷附可參，及搜索扣押筆錄扣案可憑，惟按毒品危害防
      制條例第十七條規定：犯第四條第一項之罪，供出毒品來
      源，因而破獲者，得減輕其刑，其立法意旨重在鼓勵具體
      供出其上游販毒者，俾資追查該毒梟前手及其上游毒品，
      以杜絕毒品之蔓延與氾濫為目的。倘未因其自白進而查獲
      毒梟前手或其上游毒品者，自不得執此邀本條規定之寬減
      。原審因認上訴人被查獲後，雖提供線索，因而查獲賴○
      秋、許○益持有海洛因、包裝海洛因之塑膠袋等，然其非
      屬上訴人所犯本件運輸海洛因之毒品來源，乃未依毒品危
      害防制條例第十七條之規定減輕其刑，自無不合。」最高
      法院92年台上字第2897號判決可參，被告雖供出來源為甲○○，惟無其他證據證明甲○○有販毒行為，台灣台南地
      方法院檢察署僅以施用毒品罪起訴，經台灣台南地方法院
      以93年訴第393號判決有期徒刑十月，甲○○上訴本院93
      年上訴字第586號後，撤回上訴，有甲○○前案記錄表及
      判決在卷可稽，檢警並未因被告自白進而查獲毒梟前手或
      其上游毒品者，被告自不得執此邀本條規定之寬減。
四、核被告乙○○販賣第一級毒品海洛因之行為，係犯毒品危害
    防制條例第4條第1項販賣第一級毒品罪。被告先後二次販賣
    毒品之行為，時間緊接，方法相同，顯係基於概括犯意反覆
    為之，應依連續犯規定論以一罪，且因販賣第一級毒品法定
    刑度為死刑、無期徒刑，依刑法第64條、第65條第1項規定
    ，均不得加重其刑，故不予加重。被告販賣毒品前，持有毒
    品之低度行為已為販賣之高度行為吸收，均不另論罪。被告
    販賣數量微小所得不多，情輕法重，應依刑法第59條減輕其
    刑。
五、原審予以論罪科刑，固非無見，惟查：(一)被告於92年11月19
    日販賣應係賣予丙○○一人，一包一千元，經丙○○結證明
    確，被告雖供稱賣二次均二千元，惟證人楊光輝並未證明92
    年11月19日他亦有向被告買，故應為有利被告之認定，認92
    年11月19日該次祇有丙○○向被告買，一包一千元，原審認
    該次亦係丙○○與楊光輝共同向被告購買，金額為一千元，
    尚有未洽。(二)本件未因被告供出來源而破獲，原審援用毒品
    危害防治條例第17條予以減刑，亦有未合。爰審酌被告販賣
    毒品，戕害他人身體健康，擾亂社會安寧，且犯後又否認犯
    行，未見悔意等一切情狀，量處如主文所示之刑。扣案第一
    級毒品海洛因一包（淨重0.68公克），應依毒品危害防制條
    例第18條第1項前段，沒收銷燬之。另包裝袋一只及被告所
    有行動電話一支（號碼0000000000，Motorola牌，序號：00
    0000-00-000000-0）均為被告供犯罪所用之物，及被告販賣
    毒品所得三千元等，均依毒品危害防制條例第19條第1項，
    宣告沒收，販毒所得如全部或一部不能沒收時，以其財產抵
    償之。
據上論結，應依刑事訴訟法第369條第一項前段、第364條、第29
9條第一項前段、毒品危害防制條例第4條第1項、第18條第1項前
段、第19條第1項，刑法第11條前段、第56條前段、第59條，判
決如主文。
本案經檢察官趙中岳到庭執行職務。
中　　華　　民　　國　　94　　年　　12　　月　　21　　日
                  刑事第三庭    審判長法　官  楊子莊
                                      法　官  宋明蒼
                                      法　官  高明發
以上正本證明與原本無異。
如不服本判決，應於收受本判決後十日內向本院提出上訴書狀。
其未敘述上訴理由者並得於提起上訴後十日內向本院補提理由書
狀（均須按他造當事人之人數附繕本）「切勿逕送上級法院」。
　　　　　　　　　　　　　　　　　　　書記官  王全龍
中　　華　　民　　國　　94　　年　　12　　月　　26　　日
附毒品危害防制條例第4條：
製造、運輸、販賣第一級毒品者，處死刑或無期徒刑；處無期徒
刑者，得併科新臺幣 1 千萬元以下罰金。
製造、運輸、販賣第二級毒品者，處無期徒刑或 7 年以上有期徒
刑，得併科新臺幣 7 百萬元以下罰金。
製造、運輸、販賣第三級毒品者，處 5 年以上有期徒刑，得併科
新臺幣 5 百萬元以下罰金。
製造、運輸、販賣第四級毒品者，處 3 年以上 10 年以下有期徒
刑，得併科新臺幣 3 百萬元以下罰金。
製造、運輸、販賣專供製造或施用毒品之器具者，處 1 年以上 7
年以下有期徒刑，得併科新臺幣 1 百萬元以下罰金。
前五項之未遂犯罰之。
